Minutes et répertoires du notaire Joseph RABOUINE, 27 mai 1722 - 17 juillet 1767 (étude XXI)
Archives nationales
- Minutes de Joseph RABOUINE, 27 mai 1722 - août 1767; MC/ET/XXI/296 - MC/ET/XXI/442
  - Minutes. 1751, avril - juin, avril - juin 1751; MC/ET/XXI/387; registre
    - Mariage., 9 juin 1751; MC/ET/XXI/387
      Nom, qualité: (Mme ou Mlle) Bourdin, Marie Barbe
    - Procuration., 9 juin 1751; MC/ET/XXI/387
      Nom, qualité: (M.) Coste, Jean Pierre.
      Profession: lieutenant des gardes de la porte du roi.
      Domicile: Saint-Germain-en-Laye.
      Nom, qualité: (M.) Hilby, Nicolas (boirgeois de Paris)
    - Procuration déposee., 11 juin 1751; MC/ET/XXI/387
      Profession: receveur général des fermes.
      Domicile: Moulins, généralité.
    - Mariage., 11 juin 1751; MC/ET/XXI/387
      Nom, qualité: (M.) Guillard, Antoine.
      Nom, qualité: (Mme ou Mlle) Beurier, Marie Gabrielle
    - Succession (renonciation)., 14 juin 1751; MC/ET/XXI/387
      Nom, qualité: (Mme ou Mlle) Pavye, Marie Therese.
      Nom, qualité: (M.) Genty, Jean.
      Profession: fouleur de bas.
      Domicile: Chartres
    - Testament., 14 juin 1751; MC/ET/XXI/387
      Nom, qualité: (Mme ou Mlle) Gourdon, Eusice.
      Nom, qualité: (M.) Claverie, Jean.
    - Desistement de bail, terres, Chapelle-St-Laurent(la)., 15 juin 1751; MC/ET/XXI/387
      Nom, qualité: (M.) Cottin, Charles (bourgeois de Paris).
      Nom, qualité: (Mme ou Mlle) Petit, Marie Genevieve.
      Nom, qualité: (M.) Lezier, Didier.
      Nom, qualité: (M.) Loiseau, Jacques.
      Domicile: Chapelle-St-Denis(la)
    - Inventaire après décès de Marie Anne Russeau, veuve de Jacques Drisset., 15 juin 1751; MC/ET/XXI/387
      Nom, qualité: (M.) Drisset, Jacques (bourgeois de Paris).
      Profession: marchand de vins
      inventaire après décès; Russeau, Marie Anne; Drisset, Jacques
    - Constitution., 15 juin 1751; MC/ET/XXI/387
      Nom, qualité: (M.) Bougainville de Nerville de, Louis.
      Nom, qualité: (Mme ou Mlle) Taillepied, Marie Therese.
      Nom, qualité: (M.) Cambes, Francois Dominique (bourgeoois de Paris).
      Nom, qualité: (Mme ou Mlle) Mangot, Marie.
    - Succession (partage)., 16 juin 1751; MC/ET/XXI/387
      Nom, qualité: (M.) Gautier, Antoine.
    - Quittance., 16 juin 1751; MC/ET/XXI/387
      Nom, qualité: (Mme ou Mlle) Mathas, Elisabeth.
    - Quittance., 19 juin 1751; MC/ET/XXI/387
    - Constitution., 19 juin 1751; MC/ET/XXI/387
      Nom, qualité: (M.) Savalete, Charles.
      Nom, qualité: (M.) Taxil, Pierre Emmanuel.
      Profession: marchand-apothicaire.
      Nom, qualité: (Mme ou Mlle) Alyon, Marie Anne.
      Relations: épouse de l'intervenant 2
    - Quittance., 20 juin 1751; MC/ET/XXI/387
      Nom, qualité: (M.) Champagne, Louis.
      Domicile: Senots.
      Nom, qualité: (M.) Delardiere, Crepin.
    - Constitution., 21 juin 1751; MC/ET/XXI/387
      Nom, qualité: (M.) Justinart, Jean.
      Profession: marchand-platrier.
      Nom, qualité: (Mme ou Mlle) Millet, Marie Jeanne.
      Nom, qualité: (M.) Martele, Jacques.
      Profession: charetier.
      Nom, qualité: (Mme ou Mlle) Gellee, Madeleine.
    - Loyer depose., 21 juin 1751; MC/ET/XXI/387
      Nom, qualité: (M.) Ducollet, Jean Baptiste.
      Nom, qualité: (Mme ou Mlle) Briaut, Veronique.
    - Procuration., 23 juin 1751; MC/ET/XXI/387
      Nom, qualité: (M.) Lignard Du Haubos, Francois Elie
    - Succession (dépôt de pieces)., 25 juin 1751; MC/ET/XXI/387
      Nom, qualité: (M.) Brehon, Rene.
    - Mariage., 27 juin 1751; MC/ET/XXI/387
      Nom, qualité: (M.) Pancatelin, Jean Nicolas.
      Profession: marchand-fripier.
    - Succession (main-levee)., 29 juin 1751; MC/ET/XXI/387
    - Convention., 30 juin 1751; MC/ET/XXI/387
      Nom, qualité: (Mme ou Mlle) Herbinot D', Anne Francoise.
      Nom, qualité: (M.) Havard de Jully, Martin.
  - Minutes. 1751, juillet - octobre, juillet - octobre 1751; MC/ET/XXI/388; registre
    - Succession, main-levee., 1er juillet 1751; MC/ET/XXI/388
      Nom, qualité: (Mme ou Mlle) Lefevre, Marie Francoise.
      Nom, qualité: (M.) Vaquier, Francois.
      Profession: directeur des postes.
      Domicile: Houdan
    - Acte de décès, depot., 2 juillet 1751; MC/ET/XXI/388
      Nom, qualité: (M.) Thomas de La Chevalais, Philippe Charles.
      Domicile: Mesnil-Rainfray (le)
    - Procuration., 3 juillet 1751; MC/ET/XXI/388
      Nom, qualité: (Mme ou Mlle) Falque de, Jeanne Anne Gabrielle.
      Nom, qualité: (M.) Rogier Des Ammoneaux, Francois.
      Profession: gendarme.
      Nom, qualité: (M.) Vaubertrand, Claude.
      Profession: mercier (marchand).
    - Bail, maison, Montmartre, rue de Rochechouart., 3 juillet 1751; MC/ET/XXI/388
      Nom, qualité: (Mme ou Mlle) Rousseau, Madeleine.
      Nom, qualité: (M.) Luriau, Blaise.
      Profession: gagne-denier.
      Nom, qualité: (M.) Quentin, Jacques.
      Profession: charpentier.
      Domicile: Paris, nouvelle-France (la)
    - Mariage., 3 juillet 1751; MC/ET/XXI/388
      Nom, qualité: (M.) Grange, Francois.
      Profession: officier.
      Nom, qualité: (Mme ou Mlle) Fournier, Marie Louise.
    - Rente, constitution., 5 juillet 1751; MC/ET/XXI/388
      Nom, qualité: (M.) Doby, Jean.
      Nom, qualité: (M.) Sandre, Pierre (bourgeois de Paris)
    - Rente, transport, aides et gabelles., 5 juillet 1751; MC/ET/XXI/388
      Nom, qualité: (M.) Ticquehan, Francois (bourgeois de Paris).
      Relations: curateur de la succession de l'intervenant 2.
      Nom, qualité: (M.) Monmerque, Mathieu.
      Profession: tapissier du roi.
      Domicile: Paris, gobelins.
      Nom, qualité: (Mme ou Mlle) Delafraye, Jeanne.
      Nom, qualité: (M.) Rousseau, Charles.
      Profession: sculpteur ordinaire du roi
    - Rente, transport, aides et gabelles., 5 juillet 1751; MC/ET/XXI/388
      Profession: tapisser du roi.
      Nom, qualité: (Mme ou Mlle) Delafraye, Marie Therese.
      Relations: veuve de l'intervenant 2
    - Succession, contribution de créanciers., 6 juillet 1751; MC/ET/XXI/388
      Profession: tapissir du roi.
      Domicile: Paris, gobelins
    - Rente, transport., 8 juillet 1751; MC/ET/XXI/388
      Nom, qualité: (M.) Faillard, Jean (bourgeois de Paris).
      Nom, qualité: (Mme ou Mlle) Regnault, Madeleine.
      Nom, qualité: (M.) Boulliard, Claude (bourgeois de Paris)
    - Succession, partage., 8 juillet 1751; MC/ET/XXI/388
      Nom, qualité: (Mme ou Mlle) Sullin, Marie Louise.
      Nom, qualité: (M.) Simon, Michel.
      Profession: papetier (marchand).
    - Don mutuel., 9 juillet 1751; MC/ET/XXI/388
      Nom, qualité: (M.) Biat, Antoine.
      Profession: valet de chambre.
      Nom, qualité: (Mme ou Mlle) Million, Jeanne.
      donation
    - Vente, maison, Sceaux, rue Pavee., 13 juillet 1751; MC/ET/XXI/388
      Nom, qualité: (M.) Touchard, Michel.
      Nom, qualité: (M.) Duche, Francois.
      Domicile: Sceaux.
      Relations: au service de l'intervenant 3.
      Nom, qualité: (Mme ou Mlle) Du Maine (duchesse).
      Domicile: Sceaux
    - Reconnaissance, effets., 14 juillet 1751; MC/ET/XXI/388
      Nom, qualité: (Mme ou Mlle) Leroy, Elisabeth.
      Nom, qualité: (M.) Boulan, Jacques.
      Profession: invalide.
      Nom, qualité: (M.) Ferandine, Jacques.
      Profession: macon (compagnon).
      Nom, qualité: (Mme ou Mlle) Leroy, Jeanne.
    - Notoriete., 14 juillet 1751; MC/ET/XXI/388
      Nom, qualité: (M.) Moineaux, Francois (bourgeois de Paris)
    - Bail, appartement, Paris, rue de Bourbon., 15 juillet 1751; MC/ET/XXI/388
      Nom, qualité: (M.) Saudre, Pierre (bourgeois de Paris).
      Nom, qualité: (Mme ou Mlle) Desnoyers, Louise Marie Anne.
      Nom, qualité: (M.) Dumas, Jacques (bourgeois de Paris).
    - Rente, constitution., 15 juillet 1751; MC/ET/XXI/388
      Nom, qualité: (M.) Savalete de Magneuville, Charles.
      Profession: tapissier.
    - Vente, maison, Paris, rue Montorgueuil., 16 juillet 1751; MC/ET/XXI/388
      Nom, qualité: (M.) Legay, Pierre.
      Profession: prêtre.
      Domicile: Paris, Saint-Leu.
    - Vente, maison, Paris, rue Montorgueuil., 16 juillet 1751; MC/ET/XXI/388
      Nom, qualité: (M.) Legay de Prelaval, Andre Francois.
      Profession: peintre (maître).
      Domicile: Laval.
    - Apprentissage, métier sellier-carossier., 19 juillet 1751; MC/ET/XXI/388
      Nom, qualité: (M.) Cayeux, Noel Nicolas.
      Nom, qualité: (M.) Puisie, Elie.
      Profession: sellier-carossier (maître).
    - Société., 20 juillet 1751; MC/ET/XXI/388
      Nom, qualité: (M.) Bonaime, Laurent.
      Nom, qualité: (M.) Pecq Dulallemant, Joseph.
      Nom, qualité: (M.) Paradis, Antoine.
    - Inventaire après décès de Sébastien Leroux., 22 juillet 1751; MC/ET/XXI/388
      Nom, qualité: (M.) Leroux, Sébastien.
      inventaire après décès; Leroux, Sébastien
    - Comparution., 26 juillet 1751; MC/ET/XXI/388
      Nom, qualité: (M.) Monier, Simon.
    - Inventaire après décès de Jeanne Brequet, épouse de Joseph Coulebrie., 26 juillet 1751; MC/ET/XXI/388
      Nom, qualité: (Mme ou Mlle) Brequet, Jeanne.
      Nom, qualité: (M.) Coulebrie, Joseph (bourgeois de Paris)
      inventaire après décès; Brequet, Jeanne; Coulebrie, Joseph
    - Apprentissage, métier perruquier., 26 juillet 1751; MC/ET/XXI/388
      Nom, qualité: (M.) Simoneau, Francois.
      Nom, qualité: (M.) Normant, Francois.
      Profession: perruquier-barbier (maître).
    - Succession, dépôt de pieces., 26 juillet 1751; MC/ET/XXI/388
      Nom, qualité: (M.) Gugneau, Simon.
      Domicile: Nantes
    - Succession, dépôt de pieces., 27 juillet 1751; MC/ET/XXI/388
      Nom, qualité: (Mme ou Mlle) Penon, Marie Francoise.
    - Inventaire après décès d'Antoine Geoffroy., 27 juillet 1751; MC/ET/XXI/388
      Nom, qualité: (M.) Geoffroy, Antoine.
      Profession: fruitier-oranger (maître-marchand).
      inventaire après décès; Geoffroy, Antoine
    - Foi et hommage, fief, Arbuntis, Sandillon (Loiret)., 30 juillet 1751; MC/ET/XXI/388
      Nom, qualité: (Mme ou Mlle) Barrelier de Saint-Memyn de, Jeanne Marie Charlotte.
      Nom, qualité: (M.) Sauvin de Saint-Memyn, Raphael.
      Profession: contrôleur general des écuries du regent.
      Nom, qualité: (M.) Chamillart de Courcelles, Henri (marquis de courcelles).
      Profession: capitaine (ancien).
      Domicile: Paris, tuileries (les)
    - Bail, moulin, Monmartre, le Moulin-des-Pres., 31 juillet 1751; MC/ET/XXI/388
      Nom, qualité: (M.) Menessier, Jacques.
      Profession: meunier.
      Domicile: Clichy.
      Nom, qualité: (M.) Egret, Antoine.
      Nom, qualité: (Mme ou Mlle) Becret, Madeleine.
    - Notoriete, prenom., 3 août 1751; MC/ET/XXI/388
      Nom, qualité: (Mme ou Mlle) Penon, Francoise Marie.
    - Quittance., 3 août 1751; MC/ET/XXI/388
      Nom, qualité: (M.) Trequehan, Francois (bourgeois de Paris).
      Nom, qualité: (M.) Dolheguy, Sauveur Bernard.
      Nom, qualité: (Mme ou Mlle) Her de, Marie Agnes.
      Nom, qualité: (M.) Marchand de La Houlliere, Henri Mathieu.
      Profession: lieutenant colonel
    - Succession, notoriete., 3 août 1751; MC/ET/XXI/388
      Nom, qualité: (Mme ou Mlle) Hochet, Catherine.
    - Succession, partage, ratification., 6 août 1751; MC/ET/XXI/388
      Nom, qualité: (M.) Lardin, Noel.
      Profession: mercier (marchand)
      ratification
    - Rente sur le roi, transport., 6 août 1751; MC/ET/XXI/388
      Nom, qualité: (M.) Lardin, Louis Noel (bourgeois de Paris).
      Nom, qualité: (M.) Chataud, Jean.
      Profession: contrôleur des guerres.
    - Certificat, dépôt, vie., 12 août 1751; MC/ET/XXI/388
      Nom, qualité: (Mme ou Mlle) Brulart, Marie Therese.
      Domicile: Bruxelles
      dépôt de pièces; notoriété
    - Procuration, depot., 12 août 1751; MC/ET/XXI/388
      Nom, qualité: (Mme ou Mlle) Porin, Claude Marie Madeleine.
      Domicile: Chaussy.
      Nom, qualité: (M.) Tavernier, Antoine.
      Profession: officier du duc d'Orléans.
      Nom, qualité: (M.) Tavernier, Antoine Hilaire Charles.
      Profession: officier du roi.
      Domicile: Versailles
    - Procuration, depot., 14 août 1751; MC/ET/XXI/388
      Nom, qualité: (M.) Briquet, Jean Baptiste.
      Profession: curé.
      Domicile: Uzes.
      Nom, qualité: (M.) Dastier, Jean Louis Francois.
      Profession: intendant.
      Nom, qualité: (M.) Uzes (duc)
    - Delegation, depot., 18 août 1751; MC/ET/XXI/388
      Nom, qualité: (M.) Abraham, Pierre (bourgeois de Paris).
      Nom, qualité: (M.) Boucher, Antoine.
    - Mariage., 22 août 1751; MC/ET/XXI/388
      Nom, qualité: (M.) Renard, Francois.
      Nom, qualité: (Mme ou Mlle) Dumoutier, Elisabeth.
    - Inventaire après décès de Marie-Madeleine Carpentier, épouse de Claude Vaubertrand., 28 août 1751; MC/ET/XXI/388
      Nom, qualité: (Mme ou Mlle) Carpentier, Marie-Madeleine.
      Nom, qualité: (M.) Vaubertrand, Claude (bourgeois de Paris).
      inventaire après décès; Carpentier, Marie-Madeleine; Vaubertrand, Claude
    - Vente, maison, Paris, rue du Bac., 4 septembre 1751; MC/ET/XXI/388
      Nom, qualité: (Mme ou Mlle) Vielas de La Coste, Marguerite Catherine.
      Nom, qualité: (M.) Prissacq, Dominique.
      Profession: baigneur etuviste.
      Nom, qualité: (M.) Bardin, Jean.
    - Succession, transport de droits., 9 septembre 1751; MC/ET/XXI/388
      Nom, qualité: (Mme ou Mlle) Parau, Marie.
      Nom, qualité: (M.) Chavay, Louis Jean
    - Succession, dépôt de pieces., 9 septembre 1751; MC/ET/XXI/388
      Nom, qualité: (M.) Laforgue de Bellegarde de, Jean Baptiste.
      Domicile: Bellegarde (Gers)
    - Cautionnement., 9 septembre 1751; MC/ET/XXI/388
      Nom, qualité: (M.) Dupleix, Guillaume Joseph.
      Relations: caution de l'intervenant 2.
      Nom, qualité: (M.) Mauroy, Jean Louis.
      Profession: directeur receveur des domaines.
      Domicile: Valenciennes.
      Nom, qualité: (M.) Lasellery, Jean.
      Profession: fermier des domaines de flandres
      cautionnement
    - Bail, carriere de platre, Montmartre., 9 septembre 1751; MC/ET/XXI/388
      Nom, qualité: (Mme ou Mlle) Gilbert, Nicole Therese.
      Nom, qualité: (M.) Martigny, Pierre.
      Profession: charpentier (maître).
      Nom, qualité: (M.) Bonneau, Jean.
      Profession: platrier (marchand).
    - Mariage., 12 septembre 1751; MC/ET/XXI/388
      Nom, qualité: (M.) Gouge, Pierre Nicolas.
      Nom, qualité: (Mme ou Mlle) Didon, Marie.
    - Bail, appartement, Paris, rue des Vieux-Augustins., 14 septembre 1751; MC/ET/XXI/388
      Nom, qualité: (M.) Dubourg, Pierre (bourgeois de Paris).
      État civil: (.
      Profession: (.
      Domicile: (.
      Nom, qualité: (M.) Sabrevois de, Claud (marquis de sabrevois).
      Profession: gouverneur.
      Domicile: Dreux
    - Procuration, depot., 15 septembre 1751; MC/ET/XXI/388
      Nom, qualité: (Mme ou Mlle) Moreau, Marie Anne.
      Domicile: Sorel-Moussel (Eure-et-Loir).
      Nom, qualité: (M.) Pellier, Robert.
      Profession: employe aux forges.
      Domicile: Anet.
      Nom, qualité: (M.) Moreau, Louis.
      Profession: vitrier (maître).
    - Procuration, depot., 15 septembre 1751; MC/ET/XXI/388
      Nom, qualité: (M.) Lacore de, Simon Pierre.
      Profession: eveque.
      Domicile: Saintes.
      Nom, qualité: (M.) Lacore de Saint-Ouyn de, Charles Andre.
      Profession: maitre des requetes de l'hotel.
    - Rente, transport., 17 septembre 1751; MC/ET/XXI/388
      Nom, qualité: (Mme ou Mlle) Pipot, Marie.
      Domicile: Bondoufle (Yvelines).
      Nom, qualité: (M.) Daillan, Barthelemy.
      Profession: marechal.
      Nom, qualité: (M.) Chatelard, Louis.
    - Notoriete, prenom., 17 septembre 1751; MC/ET/XXI/388
      Nom, qualité: (Mme ou Mlle) Penon, Madeleine
    - Vente, terre, Courcelles-la-Foret (Sarthe)., 22 septembre 1751; MC/ET/XXI/388
      Nom, qualité: (Mme ou Mlle) Bertereau de Launeau, Agathe.
      Domicile: Fleche (la).
      Nom, qualité: (M.) Chamillart de La Suze, Louis Michel (comte de la suze).
      Profession: lieutenant general des armées.
    - Union de créanciers, main-levee., 25 septembre 1751; MC/ET/XXI/388
      Nom, qualité: (M.) Ailly Lefevre D', Toussaint.
    - Mariage., 25 septembre 1751; MC/ET/XXI/388
      Nom, qualité: (M.) Bonmoreau, Nicolas.
      Nom, qualité: (Mme ou Mlle) Boucher, Elisabeth.
      Domicile: Montmartre
    - Rente, constitution., 28 septembre 1751; MC/ET/XXI/388
      Nom, qualité: (M.) Carpentier, Jean Baptiste.
      Profession: procureur au Parlement.
      Profession: mercid)
    - Bail à ferme, terre, Fontenay-aux-Roses., 29 septembre 1751; MC/ET/XXI/388
      Nom, qualité: (M.) Thomas, Alexandre Claude.
      Nom, qualité: (M.) Chevillon, Antoine.
      Domicile: Fontenay-aux-Roses
    - Apprentissage, métier patissier., 3 octobre 1751; MC/ET/XXI/388
      Nom, qualité: (M.) Campenon, Joseph.
      Nom, qualité: (M.) Paris, Gabriel Francois.
      Profession: patissier (maître).
    - Procuration., 4 octobre 1751; MC/ET/XXI/388
      Nom, qualité: (Mme ou Mlle) Gayot, Marguerite.
      Nom, qualité: (M.) Pousset, Gilles.
      Nom, qualité: (M.) Gros, Charles.
      Profession: marchand-.
      Domicile: Clermont-Ferrand
    - Bail, maison, Paris, rue du Bac., 5 octobre 1751; MC/ET/XXI/388
      Nom, qualité: (M.) Bardin, Joseh.
      Profession: payeur des rentes hoteville de ville.
      Nom, qualité: (Mme ou Mlle) Delardiere, Marie.
    - DUPLEIX de BACQUENCOURT Charles Claude Ange secrétaire du Roi fermier général (parent de Dupleix gouverneur de Pondichéry) § Compte de caisse + 9 dec partage de la succession, 6 octobre 1751 - 14 octobre 1751; MC/ET/XXI/388
    - Succession, compte., 6 octobre 1751; MC/ET/XXI/388
      Profession: secrétaire du roi,fermier general.
    - Traite d'office, officier de controleur des tresoriers généraux de la maison du roi., 7 octobre 1751; MC/ET/XXI/388
      Nom, qualité: (M.) Lily de, Jean Baptiste.
      Nom, qualité: (M.) Bonnaire de Saint-Remy de, Anne Joseph.
      Profession: directeur général des fermes du roi.
      Domicile: Chalon-sur-Saone
    - Bail, boutique, Paris, rue Montmartre., 7 octobre 1751; MC/ET/XXI/388
      Profession: payeur des rentes hotel de ville.
      Nom, qualité: (M.) Coiffier, Guillaume.
      Profession: gantier (marchand).
      Nom, qualité: (Mme ou Mlle) Gobin, Genevieve.
    - Quittance, pot de vin., 7 octobre 1751; MC/ET/XXI/388
      Profession: directeur general des fermes du roi.
    - Bail à ferme, terres labourables, Garenne-Colombes (la)., 8 octobre 1751; MC/ET/XXI/388
      Nom, qualité: (M.) Bonamour, Pierre.
      Profession: contrôleur ordinaire des guerres.
      Domicile: Valognes.
      Nom, qualité: (M.) Delamare, Jacques Gilbert.
      Profession: laboureur,platrier (maître).
      Nom, qualité: (Mme ou Mlle) Duport, Anne.
    - Rente viagere sur le roi, constitution, emprunt 1751., 8 octobre 1751; MC/ET/XXI/388
      Nom, qualité: (Mme ou Mlle) Lefebvre, Marie Janne.
    - Rente viagere sur le roi, constitution, emprunt 1751., 8 octobre 1751; MC/ET/XXI/388
      Nom, qualité: (Mme ou Mlle) Lefebvre, Francoie Marguerite.
    - Rente viagere sur le roi, constitution, emprunt 1751., 8 octobre 1751; MC/ET/XXI/388
      Nom, qualité: (M.) Pitoud, Jean Augustin.
      Profession: limonadier (marchand).
    - Rente viagere sur le roi, constitution, emprunt 1751., 8 octobre 1751; MC/ET/XXI/388
      Nom, qualité: (M.) Pierret, Jean.
      Profession: inspecteur de police.
    - Rente viagere sur le roi, constitution, emprunt 1751., 8 octobre 1751; MC/ET/XXI/388
      Nom, qualité: (M.) Carre, Francois (burgeois de Paris)
    - Rente viagere sur le roi, constitution, emprunt 1751., 8 octobre 1751; MC/ET/XXI/388
      Nom, qualité: (Mme ou Mlle) Ducaroy, Genevieve Denise.
    - Succession, compte., 14 octobre 1751; MC/ET/XXI/388
    - Depot d'extrait baptistaire, depot., 14 octobre 1751; MC/ET/XXI/388
      Nom, qualité: (M.) Mauricet, Simon Louis Pierre Charles Fr.
      Domicile: Magny-en-Vexin
    - Procuration Rousseau, Marie Catherine, Barbe, Louis, Lallemand Michel, 15 octobre 1751; MC/ET/XXI/388
      Actes signalés par les lecteurs et correspondants du Minutier central des notaires de Paris, 2000-2011 (base de données migrée: voir contexte dans le Plan d’orientation général - Notaires de Paris, guides thématiques du Minutier).
      procuration; Barbe, Louis; Lallemand, Michel; Rousseau, Marie Catherine
    - Consentement., 15 octobre 1751; MC/ET/XXI/388
      Nom, qualité: (M.) Pousset, Francois Louis (bourgeois de Paris).
    - Procuration, depot., 15 octobre 1751; MC/ET/XXI/388
      Nom, qualité: (Mme ou Mlle) Rousseau, Marie Catherine.
      Domicile: Geneve.
      Nom, qualité: (M.) Barbe, Louis.
      Profession: horloger (maître).
      Nom, qualité: (M.) Lallemant, Michel (bourgeois de Paris)
    - Contre-lettre, depot., 15 octobre 1751; MC/ET/XXI/388
      Nom, qualité: (Mme ou Mlle) Garnier, Dorothee.
      Nom, qualité: (M.) Du Chauffour, Maurice
    - Bail, boutique, Paris, rue Saint-Marc., 16 octobre 1751; MC/ET/XXI/388
      Nom, qualité: (M.) Grandinot, Pierre.
      Profession: gantier parfumeur (marchand).
      Nom, qualité: (Mme ou Mlle) Dupuis, Anne.
    - Vente, terre, Montmin, genevois., 22 octobre 1751; MC/ET/XXI/388
      Nom, qualité: (M.) Barry, Francois.
      Profession: fripier (marchand).
      Nom, qualité: (M.) Barry, Joseph.
      Domicile: Montmin, genevois
    - Mariage., 23 octobre 1751; MC/ET/XXI/388
      Nom, qualité: (M.) Bourdon, Rene.
      Profession: menuisier (compagnon).
      Nom, qualité: (Mme ou Mlle) Butteux, Brigitte.
    - Bail à rente, terre, Quibou (Manche)., 24 octobre 1751; MC/ET/XXI/388
      Nom, qualité: (M.) Javallet, Francois.
      Profession: paveur (compagnon).
      Nom, qualité: (Mme ou Mlle) Lemoygne, Catherine.
      Nom, qualité: (M.) Lemoygne, Isaac.
      Profession: gagne denier.
      Domicile: Quibou (Manche)
    - Bail, maison, terre labourable., 24 octobre 1751; MC/ET/XXI/388
      Nom, qualité: (M.) Demeromont, Marquis (bourgeois de Paris).
      Nom, qualité: (M.) Compoint, Guillaume.
      Domicile: Saint-Ouen
    - Mariage., 26 octobre 1751; MC/ET/XXI/388
      Nom, qualité: (M.) Fauchat, Pierre Francois.
      Nom, qualité: (Mme ou Mlle) Belhomme, Marie Catherine.
  - Minutes. 1751, novembre - décembre, novembre - décembre 1751; MC/ET/XXI/389; registre
    - Mariage., 7 novembre 1751; MC/ET/XXI/389
      Nom, qualité: (M.) Gauget, Charles.
      Profession: cordonnier.
      Nom, qualité: (Mme ou Mlle) Levavasseur, Marie Francoise.
    - Rente viagere sur le roi, constitution, emprunt 1751., 8 novembre 1751; MC/ET/XXI/389
      Nom, qualité: (M.) Hilby, Nicolas.
      Profession: contrôleur des rentes hotel-de-ville.
    - Rente viagere sur le roi, constitution, emprunt 1751., 8 novembre 1751; MC/ET/XXI/389
    - Rente viagere sur le roi, constitution, emprunt 1751., 8 novembre 1751; MC/ET/XXI/389
      Nom, qualité: (Mme ou Mlle) Flamand, Marie Renee.
      Nom, qualité: (M.) Pithoux, Jean Augustin.
    - Rente viagere sur le roi, constitution, emprunt 1751., 8 novembre 1751; MC/ET/XXI/389
      Nom, qualité: (Mme ou Mlle) Pourez, Brigitte.
    - Rente viagere sur le roi, constitution, emprunt 1751., 8 novembre 1751; MC/ET/XXI/389
      Nom, qualité: (M.) Breze, Francois.
      Profession: chef de panneterie du grand commun du roi.
    - Rente viagere sur le roi, constitution, emprunt 1751., 8 novembre 1751; MC/ET/XXI/389
      Nom, qualité: (M.) Delagrange, Noel Francois.
    - Rente viagere sur le roi, constitution, emprunt 1751., 8 novembre 1751; MC/ET/XXI/389
      Nom, qualité: (M.) Bureau, Alexandre (bourgeois de Paris)
    - Rente viagere sur le roi, constitution, emprunt 1751., 8 novembre 1751; MC/ET/XXI/389
      Profession: directeur general des fermes du roi
    - Rente viagere sur le roi, constitution, emprunt 1751., 8 novembre 1751; MC/ET/XXI/389
      Nom, qualité: (M.) Dinet, Claude (bourgeois de Paris)